【裁判字號】    91,上更(一),685
【裁判日期】    920306
【裁判案由】    偽造文書
【裁判全文】
臺灣高等法院刑事判決                       九十一年度上更 (一)字第六八五號
    上  訴  人  臺灣新竹地方法院檢察署檢察官
    上  訴  人
    即  被  告  丁○○
右上訴人因被告偽造文書等案件，不服臺灣新竹地方法院八十九年度訴字第五九四號
，中華民國九十年十二月十日第一審判決（起訴案號：臺灣新竹地方法院檢察署八十
九年度偵字第四一七一、五一一五號；併案案號：八十九年度偵字第六二五六、六二
五七、六二五九號）提起上訴，經判決後，由最高法院發回更審，本院判決如左：
    主  文
原判決關於連續行使偽造私文書暨定應執行刑部分均撤銷。
丁○○連續行使偽造私文書，足以生損害於他人，累犯，處有期徒刑年，並應於刑
之執行完畢或赦免後，令入勞動場所強制工作年。扣案之錄音機壹台（含錄音帶壹
捲）、電腦磁片貳片、光碟片貳拾柒片、附有「小君」照片之「丙○」信用卡（卡號
：0000000000000000）上「小君」之照片壹幀、太陽眼鏡壹副；及
附表壹編號一、三、四、五所示偽造之「ＪＯＨＮＨＳＵＡＮ」、「宣昶玉」、「宣
昶有」、「ＨＳＵＡＮ」簽名各壹枚；附表貳所示偽造之「ＪＯＨＮＨＳＵＡＮ」簽
名（枚數詳附表貳所載）；附表所示偽造之「ＬＩＮ」簽名（枚數詳附表所載）
；八十九年度偵字第五八○九號案卷第二二頁後所附明信片正本背面申請人欄位下方
偽造之「鄭錦琪」、「丙○」簽名各壹枚、偽造印文各壹枚，明信片正面寄件人姓名
欄位下方偽造之「鄭錦琪」、「丙○」簽名各壹枚及偽造之「鄭錦琪」、「丙○」印
章各壹個；領取第八○二九○號之掛號信函之登記簿內領信人簽名欄位偽造之「丙○
」簽名壹枚（參八十九年度偵字第五一一五號第十六頁）；領取第○一○九一號掛號
信件函之登記簿內領信人簽名欄位偽造之「林建國」簽名壹枚（參八十九年度偵字第
五一一五號第二十五頁）；花旗銀行信用卡申請書偽造之「丙○」簽名壹枚，均沒收
。
檢察官上訴駁回。
    事  實
一、丁○○前於民國 (下同）八十三年間因違反槍砲彈藥刀械管制條例案件，經臺灣
    板橋地方法院以八十三年度易字第二七二一號判處有期徒刑三月、緩刑二年；其
    於緩刑期內即八十三年再犯竊盜案件，經臺灣基隆地方法院以八十三年度訴字第
    三六三號判處有期徒刑八月，嗣經最高法院以八十四年台上字第一七六二號駁回
    上訴確定，其自八十四年七月二十二日起入監執行，迄至八十五年三月二十二日
    接續執行撤銷緩刑之槍砲案件所諭知有期徒刑三月，嗣於八十五年四月二日假釋
    出監，至八十五年六月九日縮刑期滿，因假釋未經撤銷視為執行完畢。
二、丁○○於八十九年五月間，自跳蚤雜誌所刊載廣告得知有販售全省名人資料之電
    腦光碟片，故向該雜誌買受含聯華電子股份有限公司董事長乙○○及其妻戊○○
    ；暨鄭錦琪婦產科診所之負責人鄭錦琪醫師及其妻丙○之出生年月日、
    號、住處電話號碼等資料之電腦光碟片共二十七片。竟有犯詐欺、偽造文書罪之
    習慣，意圖為自己不法之所有，基於詐欺、偽造文書之概括犯意，先後為左列行
    為：
(一)丁○○利用便利商店取得花旗銀行信用卡之空白申請書，於八十九年六月九日（
    或十日），在其位於新竹市○○路二七一巷五十七弄十號二樓租屋處，偽填「丙○」之簽名、年籍資料以偽造該具有私文書性質之信用卡申請書（未據扣案），
    並檢附其所持有之綽號「小君」成年女子之照片一張，併郵寄至花旗銀行信用卡
    中心，向不知情之承辦人員行使，表示更換為附照片信用卡之意思，致該承辦人
    員陷於錯誤，誤以丙○有申請轉換為附照片之大來信用卡之意，於審核後，寄送
    附有「小君」照片之「丙○」信用卡（卡號：000000000000000
    0）一張至丁○○所填寫之新竹市○○路二七一巷五十七弄三十八號三樓地址，
    足以生損害於丙○及花旗銀行對信用卡用戶核發信用卡之正確性。嗣因丙○發覺
    「鄭錦琪婦產科診所」信函遭不明人士申請改投（詳犯罪事實四所述）新址，申
    請新竹郵局將改投之信函轉投原址，致丁○○所申請換發之附有「小君」照片之
    「丙○」信用卡（卡號：0000000000000000）未遭丁○○冒領
    ，致未得逞。
(二)丁○○承前偽造文書、詐欺之概括犯意，(1)於八十九年六月十六日前數日，在新
    竹市○○路某處，委請不知情之刻章業者偽刻鄭錦琪、丙○印章各一個（未據扣
    案），並於八十九年六月十六日，在其位於新竹市○○路二七一巷五十七弄十號
    二樓租屋處，在郵局印製之遷居新址轉寄郵件制式明信片背面申請人欄位下方及
    明信片正面寄件人姓名欄位下方，偽造「鄭錦琪」、「丙○」之簽名各二枚，並
    在背面偽簽名處加蓋前所偽刻印章之印文各一枚，偽造具有私文書性質之明信片
    嗣郵寄予新竹市○○街一號之郵局而行使之，俾達到將原寄送鄭錦琪夫妻位於新
    竹市○○路二九八號一樓之信件全部改投遞新竹市○○路二七一巷五十七弄三十
    八號三樓新址，致新竹郵局陷於錯誤，由不知情之郵務士投遞鄭錦琪、丙○之信
    函於上開新址。(2)而丁○○於八十九年六月二十四日，與綽號「小君」之成年女
    子基於偽造文書、詐欺之犯意聯絡，推由「小君」偽以丙○之名義，向新竹市○○路二七一巷五十七弄三十八號之公寓大廈之不知情管理員陶瓷，領取第八○二
    九○號之掛號信函，並在該公寓大廈管理員所製作之登記簿內領信人簽名欄位偽
    造「丙○」簽名，表示收受之意思，致管理員陶瓷陷於錯誤，誤以為「小君」為
    丙○本人，而交付上開掛號信函予「小君」，足生損害於鄭錦琪、丙○及郵政投
    遞之正確性。嗣因丙○久未接獲信件向新竹郵局洽詢，始知上情。
(三)丁○○承前偽造文書、詐欺之概括犯意，(1)於八十九年六月二十五日，與成年男
    子毛進豐（另由警方追查中）基於偽造文書、詐欺之犯意聯絡，先由毛進豐向新
    竹市○○路二七一巷五十七弄二十六號住處之管理員偽稱係該棟大樓六樓住戶甲○○之弟弟「林建國」，偽以林建國身分向不知情管理員領取甲○○所有之第○
    一○九一號掛號信函，並在該公寓大廈管理員所製作之登記簿內領信人簽名欄位
    偽造「林建國」簽名，表示收受之意思，致管理員誤信為真，而將慶豐銀行掛號
    寄送予甲○○之信用卡交付予毛進豐，致生損害於甲○○、慶豐銀行，毛進豐嗣
    將詐得之信用卡交予丁○○。(2)丁○○隨承前犯意，旋即在位於新竹市○○路二
    七一巷五十七弄十號二樓租屋處內，在該詐得之甲○○所有信用卡背面簽名欄偽
    造「ＬＩＮ」之簽名，表彰其為真正持卡人之意思表示，偽造完成具有準私文書
    性質之信用卡。且連續於附表所示之時間、地點，偽以甲○○身分，持前開詐
    領、偽造之信用卡，向該店之不知情職員表示刷卡消費，致使該不知情職員不疑
    有他而填製消費金額分別為新臺幣（下同）一千八百元、五千元、九千九百元、
    一百九十六元之簽帳單各一份後，丁○○即在該簽帳單私文書上偽簽甲○○之英
    文名「ＬＩＮ」（詳如附表備註欄所載），復將所偽造甲○○簽名之簽帳單交
    予上開商店之職員核對而行使之，致上開商店職員誤以為丁○○即係甲○○本人
    ，因而陷於錯誤而分別交付丁○○所選購之物品，再利用該不知情之職員分別據
    以向慶豐銀行請款，足生損害於甲○○、龍欣藥品有限公司、皇家眼鏡行、亞太
    量販店、屈臣氏公司及慶豐銀行。
(四)丁○○承前詐欺之概括犯意，於八十九年七月三日，利用中華電信語音系統服務
    系統將乙○○與戊○○共同住處之電話號碼（○三）五七六五二ＸＸ號（詳卷）
    淑珍於八十九年七月八日出國後，遂於八十九年七月十三日上午八時許，撥打上
    開住處電話，向管家廖桂英誑稱戊○○所有之車牌號碼三Ｈ─八八六九號自用小
    客車須入廠保養，陷廖桂英於錯誤，於同日下午二時許，交付上開自小客車之鑰
    匙予丁○○駕車離去，而丁○○得手後，旋即交付該車予友人張志成（另由警方
    追查）銷贓，嗣因張志成不慎駕駛上開車輛發生車禍，致該車毀損，遂棄置在台
    北縣汐止鎮○○路附近，經警循線查獲後，前往該處取回該車。
(五)丁○○承前詐欺、偽造文書之概括犯意，(1)於八十九年七月十二日假冒美商花旗
    股份有限公司（以下簡稱花旗銀行）信用卡會員乙○○之名義，以電話向該行信
    用卡中心偽稱其所有之大來卡遺失，要求不知情之銀行承辦人員，將補發之新卡
    寄送至新址即新竹市○○街九十三號七樓，經銀行承辦人員以電話審核相關基本
    資料後，誤認丁○○即為乙○○本人而寄發如附表壹所示之ＶＩＳＡ信用卡四張
    、大來卡一張至上址。(2)丁○○則於八十九年七月十七日前往上址管理員室，再
    偽以「乙○○」身分向大廈管理員取走花旗銀行所寄發如附表壹所示之ＶＩＳＡ
    信用卡四張、大來卡一張，旋即於八十九年七月十七日下午六時許，在其位於新
    竹市○○路二七一巷五十七弄十號二樓租屋處內，在附表壹編號一、三、四、五
    號信用卡背面簽名欄分別偽造「ＪＯＨＮＨＳＵＡＮ」、「宣昶玉」、「宣昶有
    」、「ＨＳＵＡＮ」之簽名，表彰其為真正持卡人之意思表示，偽造完成具有準
    私文書性質之信用卡四張（詳附表壹所示）。丁○○旋即於附表貳所示之時間、
    地點，偽以乙○○身分，持前開附表壹編號一所示之冒領、偽造之信用卡，向該
    店之不知情職員表示刷卡消費，致使該不知情職員不疑有他而填製消費金額分別
    為一千三百八十四元、五千五百元及一千九百元之簽帳單各一份後，丁○○即在
    該簽帳單私文書上偽簽乙○○之英文名「ＪＯＨＮＨＳＵＡＮ」（詳如附表貳備
    註欄所載），復將所偽造乙○○簽名之簽帳單交予上開商店之職員核對而行使之
    ，致上開商店職員誤以為丁○○即係乙○○本人，因而陷於錯誤而分別交付丁○○所選購之物品、汽油等物，並利用該不知情之職員分別據以向花旗銀行請款，
    足生損害於乙○○、家樂福量販店、遊龍汽車專賣店、政祥加油站及花旗銀行。
(六)丁○○經警拘提到案後，並於八十九年七月二十日在其台北縣中和市○○路二十
    五巷五弄三號五樓住處查扣其所有供犯罪所用之錄音機壹台（含錄音帶壹捲）、
    電腦磁片貳片、光碟片貳拾柒片、附有「小君」照片之「丙○」信用卡（卡號：
    0000000000000000）上「小君」之照片壹幀，及因犯罪所得之
    太陽眼鏡一副。
三、案經乙○○、戊○○、丙○、甲○○訴請內政部警政署保安警察第二總隊第一大
    隊第四中隊報請臺灣新竹地方法院檢察署檢察官偵查起訴。
   理  由
一、訊據上訴人即被告丁○○對於右揭事實二所載犯行均坦承不諱，核與被害人戊○○於警訊中（參八十九年度偵字第四一七一號第十一、十二頁）、丙○於警訊、
    偵訊中（參八十九年度偵字第五一一五號第十一、十二頁，八十九年度偵字第四
    一七一號第一○二、一○三頁）；被害人甲○○於警訊中（參八十九年度偵字第
    五一一五號第二十三、二十四、三十六、三十七頁）指述綦詳；並經證人廖桂英
    、彭炯淼、張至仁、陳宜玥於警訊中證述歷歷（參八十九年度偵字第四一七一號
    第十五至二十三頁）。且有翻拍照片二幀，查獲照片四幀（參八十九年度偵字第
    四一七一號第二十四、二十五頁）；證人彭炯淼代被害人乙○○領回遭詐騙之自
    小客車所出具之贓物認領保管單（參八十九年度偵字第五一一五號第一二五頁）
    ；被告所為附表貳犯行所偽簽之簽帳單影本各一份、列印光碟片內容之佐證資料
    十三張（參八十九年度偵字第四一七一號第一三一至一五一一頁）；被告與花旗
    銀行對話錄音內容之譯文（參八十九年度偵字第五一一五號第一一六至一三四頁
    ）；被害人乙○○、丙○於花旗銀行申請資料、刷卡交易明細一份（參八十九年
    度偵字第五一一五號第一四一至二五○頁）；新竹郵局明信片一張（正本附於八
    十九年度偵字第五八○九號案卷第二二頁後），偽造「丙○」簽名領取第八○二
    九○號之掛號信函之登記簿節本（參八十九年度偵字第五一一五號第十六頁），
    偽造「林建國」簽名領取第○一○九一號掛號信件函之登記簿節本（參八十九年
    度偵字第五一一五號第二十五頁）附卷可稽。另有被告所有、供犯罪事實二所載
    之偽造文書、詐欺犯行所用之錄音機一台（含錄音帶一捲）、電腦磁片二片、光
    碟片二十七片，及被告所有、因犯罪事實二所載之偽造文書、詐欺犯行所得之太
    陽眼鏡一副，暨附表壹所示之信用卡五張、附表貳編號一、三之簽帳單正本各一
    張（參八十九年度保管字第一四五六、二○八八號）、慶豐銀行寄予被害人甲○○之信用卡密碼通知單二紙（參八十九年度保管字第二○九六號）扣案可證，被
    告上開自白內容應與事實相符，堪足採信。本案事證已臻明確，被告上開犯行洵
    堪認定，自應依法予以論罪科刑。
二、被告丁○○為事實二 (一）所載犯行，係犯刑法第二百十六條、第二百十條之行
    使偽造私文書罪、同法第三百三十九條第三項、第一項之詐欺未遂罪；所為事實
    二（二）(1)、(2)所載犯行，均係犯刑法第二百十六條、第二百十條之行使偽造私
    文書罪、同法第三百三十九條第一項之詐欺取財罪；所為事實二（三）(1)、(2)所
    載犯行，均係犯刑法第二百十六條、第二百二十條第一項、第二百十條之行使偽
    造準私文書罪、刑法第二百十六條、第二百十條之行使偽造私文書罪、同法第三
    百三十九條第一項之詐欺取財罪；所為事實二（四）所載犯行，係犯刑法第三百
    三十九條第一項之詐欺取財罪；所為事實二（五）(1)所載犯行，係犯刑法第三百
    三十九條第一項之詐欺取財罪；所為事實二（五）(2)所載犯行，係犯刑法第二百
    十六條、第二百二十條第一項、第二百十條之行使偽造準私文書罪、刑法第二百
    十六條、第二百十條之行使偽造私文書罪、同法第三百三十九條第一項之詐欺取
    財罪。其為事實二（二）(1)所示犯行，係一次委請不知情刻章業者同時偽刻鄭錦
    琪、丙○二人之印章各一枚，嗣同時在明信片背面偽造該二人之印文，係以一行
    為觸犯二偽造印章、偽造印文罪名，為同種想像競合犯；又其事實二（五）(2)所
    示犯行，一次同時在附表壹編號一、三、四、五號信用卡背面偽造簽名，係以一
    行為觸犯四偽造準文書罪，亦為同種想像競合犯。被告於事實二（二）(1)所為偽
    造印章犯行係偽造印文犯行之階段行為，偽造印文犯行係偽造私文書犯行之階段
    行為，且偽造私文書之低度行為為行使偽造私文書之高度行為所吸收，均不另論
    罪。其為事實二（三）(2)、（五）(2)所示犯行，偽造準私文書之低度行為為行使
    偽造準私文書之高度行為所吸收；其為事實二（一）、（二）(2)、（三）(1)、(2)
    、（五）(2)所示犯行，偽造私文書之低度行為為行使偽造私文書之高度行為所吸
    收，均不另論罪。被告與綽號「小君」之成年女子間，就事實二（二）(2)所示犯
    行；其與毛進豐之成年男子就事實二（三）(1)所示犯行，各具有犯意聯絡及行為
    分擔，皆為共同正犯。被告委請不知情之刻章業者偽刻印章暨利用不知情之特約
    商店人員向發卡銀行行使偽造私文書部分，為間接正犯。被告先後多次行使偽造
    準私文書、行使偽造私文書、詐欺等犯行，均時間緊接，手法雷同，各觸犯基本
    構成要件相同之罪名，顯係各基於概括之犯意反覆為之，皆為連續犯，依刑法第
    五十六條之規定，分別論以連續行使偽造準私文書罪、連續行使偽造私文書罪、
    連續詐欺罪，並分別加重其刑。被告所犯連續行使偽造準私文書罪、連續行使偽
    造私文書罪、連續詐欺罪三罪間，有方法結果之牽連關係，為牽連犯，依刑法第
    五十五條之規定，應從較重連續行使偽造私文書罪處斷。此外，被告前於八十三
    年間因違反槍砲彈藥刀械管制條例案件，經臺灣板橋地方法院以八十三年度易字
    第二七二一號判處有期徒刑三月、緩刑二年；其於緩刑期內即八十三年再犯竊盜
    案件，經臺灣基隆地方法院以八十三年度訴字第三六三號判處有期徒刑八月，嗣
    經最高法院以八十四年台上字第一七六二號駁回上訴確定，自八十四年七月二十
    二日起入監執行，迄至八十五年三月二十二日接續執行撤銷緩刑之槍砲案件所諭
    知有期徒刑三月，嗣於八十五年四月二日假釋出監，至八十五年六月九日縮刑期
    滿，因假釋未經撤銷視為執行完畢，有本院被告全國前案紀錄表、臺灣高等法院
    檢察署刑案記錄簡覆表在卷可按，其前受有期徒刑執行完畢，於五年以內再犯本
    件最重本刑為有期徒刑以上之罪，為累犯，應依刑法第四十七條之規定，遞加重
    其刑。
三、原審就被告連續行使偽造私文書罪部分據以論科，固非無見，惟查：(一)被告有
    犯罪習慣，原審僅於判決理由欄說明，卻漏未於判決事實欄記載，似有未洽；(
    二）沒收之物，須於犯罪事實中有具體之記載，始為合法，否則諭知沒收，即難
    謂有事實之根據，原審以扣案之錄音機一台 (含錄音帶一捲）及太陽眼鏡一副係
    被告或「小君」所有，且係供上開犯罪所用及犯罪所得之物，應依刑法第三十八
    條第一項第二款、第三款之規定沒收，惟事實欄就該錄音機及太陽眼鏡，究竟如
    何供上開犯罪所用及犯罪所得之物，並未明白認定，其理由之論述，亦屬無憑，
    併有違誤；(三)扣案之「八十九年七月號跳蚤市場週刊」一本，係被告於本案犯
    後所購，尚無證據證明供本案犯罪所用之物，原審併予宣告沒收，亦有未合。被
    告上訴意旨以移送併辦（臺灣板橋地方法院檢察署八十六年度偵字第一七七二六
    號、臺灣新竹地方法院檢察署九十一年度偵字第一二九號、臺灣新竹地方法院檢
    察署九十一年度偵字第一三一號）部分，與本件有連續犯之關係，應一併審理，
    指摘原判決不當云云。經查被告丁○○併案部分所涉犯行之犯罪時間，分別為八
    十六年八月十五日、八十七年十二月十四日、八十八年七月中旬，各與本案被告
    犯罪之時間相隔二年、一年六月、一年以上，且被告於警訊時自承係於八十九年
    五月間在跳蚤市場購得光碟片，原作為廣告行銷之用，於同年七月初才起意犯案
     (見八十九年偵字第四一七一號卷第七頁反面），難認被告就此移送併辦等犯行
    亦係基於概括犯意所為，與本案無連續犯之裁判上一罪關係，自無從併為審理，
    被告上訴雖無理由，惟原判決此部分既有上開可議之處，應由本院將該部分暨定
    執行刑予以撤銷改判。爰審酌被告丁○○年輕力強，正值盛年，不思以勞力賺取
    財物，連續多次以偽造文書、詐欺方式，取得被害人乙○○、甲○○所有信用卡
    ，進而盜刷信用卡取得財物，並詐騙被害人戊○○所有百萬名車，其行徑實屬乖
    張，惡性重大，及被害人所受損害程度，暨被告犯後態度等一切情狀，量處如主
    文第二項所示之刑。被告前有偽造文書前科，有本院被告全國前案紀錄表、臺灣
    高等法院檢察署刑案記錄簡覆表、臺灣板橋地方法院八十八年度易緝字第二四八
    號、八十九年度上訴字第一七九六號刑事判決在卷足按，其復於八十九年六、七
    月間再犯本案數起偽造文書犯行，並有移送併案所載多件偽造文書犯行待審中，
    被告顯有犯罪之習慣，故有再對之實施保安處分以矯正其惡習之必要，爰依刑法
    第九十條之規定，諭知被告應於刑之執行完畢或赦免後，令入勞動場所強制工作
    三年，以資矯治。
四、扣案之錄音機一台（含錄音帶一捲）、電腦磁片二片、光碟片二十七片、附有「
    小君」照片之「丙○」信用卡（卡號：0000000000000000）上
    「小君」之照片一幀，為被告所有供犯罪所用之物；太陽眼鏡一副（八十九年度
    保管字第二○九六號所扣案）為被告所有因犯罪所得購買之物，已據被告自承在
    卷屬實，依刑法第三十八條第一項第二、三款之規定，併予宣告沒收。另附表壹
    編號一、三、四、五所示偽造之「ＪＯＨＮＨＳＵＡＮ」、「宣昶玉」、「宣昶
    有」、「ＨＳＵＡＮ」簽名各一枚，附表貳所示偽造之「ＪＯＨＮＨＳＵＡＮ」
    簽名（枚數詳附表貳所載），附表所示偽造之「ＬＩＮ」簽名（枚數詳附表
    所載），八十九年度偵字第五八○九號案卷第二二頁後所附明信片正本背面申請
    人欄位下方偽造之「鄭錦琪」、「丙○」簽名各一枚、偽造印文各一枚，明信片
    正面寄件人姓名欄位下方偽造之「鄭錦琪」、「丙○」簽名各一枚；領取第八○
    二九○號之掛號信函之登記簿內領信人簽名欄位偽造「丙○」簽名一枚（參八十
    九年度偵字第五一一五號第十六頁），領取第○一○九一號掛號信件函之登記簿
    內領信人簽名欄位偽造「林建國」簽名一枚（參八十九年度偵字第五一一五號第
    二十五頁），及偽造之「鄭錦琪」、「丙○」印章各一個（未據扣案），花旗銀
    行信用卡申請書偽造之「丙○」簽名壹枚（未據扣案），均不問是否屬被告所有
    ，均依刑法第二百十九條之規定，併予宣告沒收。此外，八十九年度保管字第一
    四五六號所扣案之筆記本二本、犬貓用消臭除菌液一瓶、貓咪遊戲棒一支及八十
    九年度保管字第二○九六號所扣案之慶豐銀行寄予被害人甲○○之信用卡密碼通
    知單二紙，均查無其他積極證據足認為供被告犯罪所用、所得之物；再者，八十
    九年度保管字第二○九六號扣案之「丙○」信用卡二張，均非屬被告所有之物，
    八十九年七月號之跳蚤市場週刊一本係被告於本案犯後所購得之物，尚無證據證
    明供本案犯罪所用之物，均不併予宣告沒收，附此敘明。
五、按提起上訴，應自判決送達後十日內為之；又第二審法院認為上訴有刑事訴訟法
    第三百六十二條上訴權已喪失等情者，應以判決駁回之，刑事訴訟法第三百四十
    九條、第三百六十七條分別定有明文，本件公訴人係於九十年十二月二十六日收
    受原審法院判決之送達，乃至九十一年一月十一日始提起上訴，有送達証書暨原
    審法院收發戳記可稽，其上訴顯已逾法定十日上訴不變期間，上訴已不合法，應
    予以駁回。
據上論斷，應依刑事訴訟法第三百六十七條前段、第三百六十九條第一項前段、第三
百六十四條、第二百九十九條第一項前段，刑法第五十六條、第二百十條、第二百十
六條、第三百三十九條第一項、第四十七條、第五十五條、第二百十九條、第三十八
條第一項第二、三款、第九十條，判決如主文。
本案經檢察官王安明到庭執行職務。
中      華      民      國    九十二    年      三      月      六      日
                              台灣高等法院刑事第七庭
                                  審判長法  官  吳  啟  民
                                        法  官  施  俊  堯
                                        法  官  蘇  隆  惠
右正本證明與原本無異。
如不服本判決應於收受送達後十日內向本院提出上訴書狀，其未敘述上訴之理由者並
得於提起上訴後十日內向本院補提理由書（均須按他造當事人之人數附繕本）。
                                        書記官  周  素  秋
中      華      民      國    九十二    年      三      月      七      日
附錄：本案論罪科刑法條全文
刑法第二百十條
偽造、變造私文書，足以生損害於公眾或他人者，處五年以下有期徒刑。
刑法第二百十六條
行使第二百十條至第二百十五條之文書者，依偽造、變造文書或登載不實事項或使登
載不實事項之規定處斷。
刑法第三百三十九條
意圖為自己或第三人不法之所有，以詐術使人將本人或第三人之物交付者，處五年以
下有期徒刑、拘役或科或併科一千元以下罰金。
以前項方法得財產上不法之利益或使第三人得之者亦同。
前二項之未遂犯罰之。
附表壹（八十九年度保管字第一四五六號）：
  ┌──┬────────────┬──────┬───────────┐
  │編號│卡                    號│卡        別│偽    簽    姓    名  │
  ├──┼────────────┼──────┼───────────┤
  │  一│000000000000│ＶＩＳＡ    │ＪＯＨＮ  ＨＳＵＡＮ  │
  │    │七四○九                │            │                      │
  ├──┼────────────┼──────┼───────────┤
  │  二│000000000000│ＶＩＳＡ    │空白                  │
  │    │七四二五                │            │                      │
  ├──┼────────────┼──────┼───────────┤
  │  三│000000000000│ＶＩＳＡ    │宣昶玉                │
  │    │七四一七                │            │                      │
  ├──┼────────────┼──────┼───────────┤
  │  四│000000000000│ＶＩＳＡ    │宣昶有                │
  │    │七四三三                │            │                      │
  ├──┼────────────┼──────┼───────────┤
  │  五│000000000000│大來卡      │ＨＳＵＡＮ            │
  │    │一九                    │            │                      │
  └──┴────────────┴──────┴───────────┘
附表貳：
  ┌──┬──────┬────────┬────────┬──────┐
  │編號│時        間│地            點│刷  卡  金  額  │備        註│
  ├──┼──────┼────────┼────────┼──────┤
  │  一│八十九年七月│新竹縣竹北市光明│一千三百八十四元│偽簽「ＪＯＨ│
  │    │十七日晚間九│六路之「家樂福量│                │Ｎ  ＨＳＵＡ│
  │    │時五十三分許│販店」內        │                │Ｎ」一式二枚│
  │    │            │                │                │（八十九年度│
  │    │            │                │                │偵字第四一七│
  │    │            │                │                │一號第一四九│
  │    │            │                │                │、一五○頁）│
  ├──┼──────┼────────┼────────┼──────┤
  │  二│八十九年七月│新竹縣竹北市之「│五千五百元      │偽簽「ＪＯＨ│
  │    │十七日晚間十│遊龍實業社」（即│                │Ｎ  ＨＳＵＡ│
  │    │時十四分許  │遊龍汽車專賣店）│                │Ｎ」一式三枚│
  │    │            │內              │                │（八十九年度│
  │    │            │                │                │偵字第四一七│
  │    │            │                │                │一號第一四七│
  │    │            │                │                │頁）        │
  ├──┼──────┼────────┼────────┼──────┤
  │  三│八十九年七月│新竹市○○路○段│一千九百元      │偽簽「ＪＯＨ│
  │    │十八日凌晨三│之「政祥加油站」│                │Ｎ  ＨＳＵＡ│
  │    │時十七分許  │內              │                │Ｎ」一式二枚│
  │    │            │                │                │（八十九年度│
  │    │            │                │                │偵字第四一七│
  │    │            │                │                │一號第一四八│
  │    │            │                │                │頁）        │
  └──┴──────┴────────┴────────┴──────┘
附表：
  ┌──┬──────┬────────┬────────┬──────┐
  │編號│時    間    │地       點     │刷  卡  金  額  │備        註│
  ├──┼──────┼────────┼────────┼──────┤
  │  一│八十九年六月│新竹市○○街九十│一千八百元      │偽簽「ＬＩＮ│
  │    │二十五日上午│五號之「龍欣藥品│                │」一式二枚（│
  │    │十時四十六分│有限公司」內    │                │參八十九年度│
  │    │許          │                │                │偵字第五一一│
  │    │            │                │                │五號第二十八│
  │    │            │                │                │頁）        │
  ├──┼──────┼────────┼────────┼──────┤
  │  二│八十九年六月│新竹市○○路三一│五千元          │偽簽「ＬＩＮ│
  │    │二十五日    │二號之「皇家眼鏡│                │」一式三枚（│
  │    │            │行」            │                │參八十九年度│
  │    │            │                │                │偵字第五一一│
  │    │            │                │                │五號第二十九│
  │    │            │                │                │頁）        │
  ├──┼──────┼────────┼────────┼──────┤
  │  三│八十九年六月│新竹市○○路三○│九千九百元      │偽簽「ＬＩＮ│
  │    │二十五日下午│○號之「亞太量販│                │」一式二枚（│
  │    │一時三十四分│店」內          │                │參八十九年度│
  │    │許          │                │                │偵字第五一一│
  │    │            │                │                │五號第三十頁│
  │    │            │                │                │）          │
  ├──┼──────┼────────┼────────┼──────┤
  │  四│八十九年六月│新竹市○○路五五│一百九十六元    │偽簽「ＬＩＮ│
  │    │二十六日上午│八號之「屈臣氏百│                │」一式二枚（│
  │    │十一時二十二│佳股份有限公司」│                │參八十九年度│
  │    │分許        │內              │                │偵字第五一一│
  │    │            │                │                │五號第三十一│
  │    │            │                │                │頁）        │
  └──┴──────┴────────┴────────┴──────┘


司法院資訊處製作；財團法人民間司法改革基金會備份。
